<!DOCTYPE HTML>

<html>

<head>
<meta http-equiv="Content-Type" content="text/html; charset=utf-8">

<Link rel="stylesheet" href="css.css" />

<title>Webprosjekt 2010 gruppe 33</title>
</head>


<body>
<div id="boks">
<div id="header"><h1>Webprosjekt 2010 gruppe 33</h1></div>

<?php include "meny1.html"; ?>

<div id="midten">
<h3 class="overs">Møtereferat</h3>
<p><strong>Oversikt over de forskjellige referatene:</strong></p>
<ul class="sirkel">
<li><a href="#ref1">06-10-2010</a></li>
<li><a href="#ref2">11-10-2010</a></li>
<li><a href="#ref3">13-10-2010</a></li>
<li><a href="#ref4">15-10-2010</a></li>
<li><a href="#ref5">18-10-2010</a></li>
<li><a href="#ref6">20-10-2010</a></li>
<li><a href="#ref7">25-10-2010</a></li>
<li><a href="#ref8">27-10-2010</a></li>
<li><a href="#ref9">01-11-2010</a></li>
<li><a href="#ref10">03-11-2010</a></li>
<li><a href="#ref11">08-11-2010</a></li>
<li><a href="#ref12">10-11-2010</a></li>
<li><a href="#ref13">12-11-2010</a></li>
<li><a href="#ref14">15-11-2010</a></li>
<li><a href="#ref15">17-11-2010</a></li>
<li><a href="#ref16">24-11-2010</a></li>
</ul>
<h4 class="overs"><a id="ref1">Møtereferat nr. 1</a></h4>
<div class="margfive">

<p><strong>Møtereferat 06-10-10</strong></p>

<p><strong>Til stede:</strong></p>

<ul class="sirkel">
<li>Emma</li>
<li>Lars</li>
<li>Mats</li>
<li>Simen</li>
</ul>

<p>Neste møte blir mandag 11-10-2010 klokken 12.30.</p>

<p><strong>Punkt 1: Tema</strong></p>

<p>Forslag:</p>

<p>Hjemmeside for bedrift:</p>
<ul class="sirkel">
<li>Spillutviklingsselskap</li>
</ul>

<p>Informasjonskanal:</p>
<ul class="sirkel">
<li>Film</li>
<li>Spill</li>
<li>Serier</li>
</ul>

<p>Konklusjon:</p>

<p>Hjemmeside for bedrift:</p>

<ul class="sirkel">
<li>Spillutviklingsselskap</li>
<li>Nyetablert</li>
<li>Bedriften har som mål å utvikle action plattformspill for voksne</li>
</ul>

<p><strong>Punkt 2: Gruppeleder</strong></p>

<p>Konklusjon:</p>

<ul class="sirkel">
<li>Simen Christoffer Fredriksen</li>
</ul>

<p><strong>Punkt 3: Problemstilling</strong></p>

<p>Flere forslag ble fremmet og vi kom fram til en foreløpig utforming av problemstillingen.</p>

<p><strong>Punk 4: Ansvarsfordeling fram til neste møte</strong></p>
<ul class="sirkel">
<li>Milepælsplan: Emma</li>
<li>Risikoplan: Lars</li>
<li>Prosjektdagbok: Simen</li>
<li>Prosjektbeskrivelse: alle skal skrive ett utkast fram til neste møte</li>
</ul>

<h4 class="overs"><a id="ref2">Møtereferat nr. 2</a></h4>
<p><strong>11-10-10</strong></p>
<p><strong>Til stede:</strong></p>

<ul class="sirkel">
<li>Emma</li>
<li>Lars</li>
<li>Mats</li>
<li>Simen</li>
</ul>
<p><strong>Neste møte blir onsdag 13-10-2010 klokken 12.30.</strong></p>

<p><strong>Punkt 1: Gjennomgang av situasjon</strong></p>

<p>
Vi har alle gått igjennom hva vi har gjort, og hvor langt vi har kommet med tildelte arbeidsoppgaver.
</p>
<p>
Alle har kommet godt i gang, og fått gjort hele, eller deler av arbeidsoppgavene.
Det som i hovedsak gjenstår er å gjøre om dokumenter til HTML-filer, noe vi skal jobbe med til neste møte.
</p>


<p><strong>Punkt 2: Videre arbeid</strong></p>

<p>
Vi fortsetter med det vi har holdt på med, og laster opp ferdige filer så fort vi er ferdig med de (innen onsdag).
</p>

<ul class="sirkel">
<li>Milepælsplan: Emma</li>
<li>Risikoplan: Lars</li>
<li>Prosjektdagbok: Alle</li>
<li>Prosjektbeskrivelse: Denne er skrevet, men alle skal se over og godkjenne den.</li>
<li>Aktivitetsplan: Mats</li>
<li>Ansvarskart: Simen</li>
<li>Møtereferat: Går på rundgang</li>
</ul>
<h4 class="overs"><a id="ref3">Møtereferat nr. 3</a></h4>
<p><strong>13-10-10</strong></p>
<p><strong>Til stede:</strong></p>

<ul class="sirkel">
<li>Emma</li>
<li>Lars</li>
<li>Mats</li>
<li>Simen</li>
</ul>
<p><strong>Neste møte blir fredag 15-10-2010 klokken 12.30.</strong></p>

<p><strong>Punkt 1: Gjennomgang av situasjonen.</strong></p>
<p>
Vi fortsetter å jobbe mot 1. leveranse, og alle har gjort det som vi ville ha ferdig til i dag. Simen har sett en del på Git,
og vi begynner å skjønne litt av hvordan det fungerer. Vi har et første utkast til alle styringsdokumentene nå, og det eneste som
gjenstår til 1. leveranse er å få alle dokumenetene ut få denne websiden. Det eneste som som fortsatt står blankt på siden vår
er milepælsplanen.
</p>

<p><strong>Punkt 2: Arbeid fram til ekstramøte</strong></p>
<p>
Vi har satt opp ekstramøte førstkommende fredag for å gå igjennom alt slik at 1. leveranse blir best mulig.
</p>
<ul class="sirkel">
<li>Milepælsplan: Emma (er skrevet, men er ikke gjort om til html enda).</li>
<li>Risikoplan: Ok</li>
<li>Prosjektdagbok: Alle</li>
<li>Prosjektbeskrivelse: Ok.</li>
<li>Aktivitetsplan: Ok</li>
<li>Ansvarskart: Ok</li>
<li>Møtereferat: Går på rundgang</li>
</ul>

<h4 class="overs"><a id="ref4">Møtereferat nr. 4</a></h4>
<p><strong>15-10-10</strong></p>
<p><strong>Til stede:</strong></p>

<ul class="sirkel">
<li>Emma</li>
<li>Lars</li>
<li>Mats</li>
<li>Simen</li>
</ul>
<p><strong>Neste møte blir mandag 18-10-2010 klokken 12.30.</strong></p>

<p><strong>Punkt 1: Rask gjennomgang av hele 1.leveranse</strong></p>
<p>
Hele dette møtet ble brukt til å se igjennom alle styringsdokumentene.
Stort mer ble ikke gjort.
</p>

<h4 class="overs"><a id="ref5">Møtereferat nr. 5</a></h4>
<p><strong>18-10-10</strong></p>
<p><strong>Til stede:</strong></p>

<ul class="sirkel">
<li>Lars</li>
<li>Mats</li>
<li>Simen</li>
<li>Emma er syk</li>
</ul>


<p><strong>Neste møte blir onsdag 20-10-2010 klokken 12.30.</strong></p>

<p><strong>Punkt 1: Gjennomgang av situasjonen.</strong></p>
<p>
Vi hadde møte hos Mats. 1. leveranse er levert, og det er på tide å se framover mot neste leveranse og utforming av selve prosjektsiden.
Vi startet med å diskutere navnet på bedriften, og lagde et layoutforslag til den. Deriblant lagde vi en drop-down meny
i CSS som tok opp mesteparten av timene.
</p>

<p><strong>Punkt 2: Arbeid fram til neste møte</strong></p>
<p>
Vi skal jobbe med punkter til midtveisrapporten.
</p>

<h4 class="overs"><a id="ref6">Møtereferat nr. 6</a></h4>
<p><strong>20-10-10</strong></p>
<p><strong>Til stede:</strong></p>

<ul class="sirkel">
<li>Lars</li>
<li>Mats</li>
<li>Simen</li>
<li>Emma</li>
</ul>


<p><strong>Neste møte blir mandag 25-10-2010 klokken 13.30.</strong></p>

<p><strong>Punkt 1: Gjennomgang av situasjonen.</strong></p>
<p>
Vi ser på prosjektsiden, og Emma ser den for første gang. Vi lager skisse for utseendet på prosjektsiden.
Oppdaterer møtereferatene.
</p>
<p><strong>Punkt 2: Arbeid fram til neste møte</strong></p>
<p>
Vi må oppdatere styringsdokumenter i henhold til tilbakemeldinger vi fikk på 1. leveransen.
I tillegg er det på tide at noen på gruppen tar tak i videre utvikling av selve prosjektsiden.
</p>
<h4 class="overs"><a id="ref7">Møtereferat nr. 7</a></h4>

<p><strong>25-10-10</strong></p>
<p><strong>Til stede:</strong>
</p>

<ul class="sirkel">
<li>Lars</li>
<li>Mats</li>
<li>Simen</li>
</ul>

<p><strong>Neste møte blir onsdag 27-10-2010 klokken 12.30.</strong></p>

<p><strong>Punkt 1: Gjennomgang av situasjon</strong></p>

<p>
Vi har alle gått igjennom hva vi har gjort, og hvor langt vi har kommet med tildelte arbeidsoppgaver.
</p>
<p>
Alle har kommet godt i gang, og fått gjort hele, eller deler av arbeidsoppgavene.
Det som nå gjenstår er diverse sider på Prosjektsiden og forbedringer av prosjektstyringsdokumentene.
</p>


<p><strong>Punkt 2: Videre arbeid</strong></p>

<p>
Vi fortsetter med det vi har holdt på med, og laster opp ferdige filer så fort vi er ferdig med de (innen onsdag).
</p>

<h4 class="overs"><a id="ref8">Møtereferat nr. 8</a></h4>

<p><strong>27-10-10</strong></p>
<p><strong>Til stede:</strong>
</p>

<ul class="sirkel">
<li>Lars</li>
<li>Mats</li>
<li>Simen</li>
<li>Emma</li>
</ul>

<p><strong>Neste møte blir mandag 01-11-2010 klokken 12.30.</strong></p>

<p><strong>Punkt 1: Gjennomgang av situasjon</strong></p>

<p>
Vi har alle gått igjennom hva vi har gjort, og vi har laget linker til leveranse 2 på prosjektstyringssiden.
Det er mye å gjøre nå, så vi bare så over de nye sidene vi har laget til prosjektets hovedside.
</p>


<p><strong>Punkt 2: Videre arbeid</strong></p>

<p>
Vi begynner på styringsdokumentene til leveranse 2. Dette er fordelingen av dokumenter som skal være ferdig til mandag 1. november.
</p>

<p>Mats:</p>
<ul class="sirkel">
<li>Aktivitetsplan</li>
<li>Møtereferat</li>
<li>Utkast til innhold</li>
<li>Optimalisering</li>
</ul>

<p>Emma:</p>
<ul class="sirkel">
<li>Milepælsplanen</li>
<li>Personlig dagbok</li>
<li>Individuell rapport</li>
<li>Evaluering av prosjektet</li>
</ul>

<p>Lars:</p>
<ul class="sirkel">
<li>Kravspesifikasjon</li>
<li>Designvalg</li>
<li>Individuell rapport</li>
</ul>

<p>Simen:</p>
<ul class="sirkel">
<li>Site-map</li>
<li>Ansvarskart</li>
<li>Individuell rapport</li>
<li>Personlig dagbok</li>
</ul>

<h4 class="overs"><a id="ref9">Møtereferat nr. 9</a></h4>

<p><strong>01-11-10</strong></p>
<p><strong>Til stede:</strong>
</p>

<ul class="sirkel">
<li>Lars</li>
<li>Mats</li>
<li>Simen</li>
<li>Emma</li>
</ul>

<p><strong>Neste møte blir mandag 03-11-2010 klokken 12.30.</strong></p>

<p><strong>Punkt 1: Gjennomgang av situasjon</strong></p>
<p>
Vi ligger godt an til neste leveranse. Det aller meste av det vi trenger ligger inne på styringsdokumentsiden vår, og
utkastet til hovedsiden er ferdig.
</p>

<p><strong>Punkt 2: Videre arbeid</strong></p>
<p>
Vi må få lagt inn den nye milepælsplanen, og vi må få lagt inn prosjektevalueringen.
</p>

<h4 class="overs"><a id="ref10">Møtereferat nr. 10</a></h4>

<p><strong>03-11-10</strong></p>

<p><strong>Til stede:</strong>
</p>

<ul class="sirkel">
<li>Lars</li>
<li>Mats</li>
<li>Simen</li>
<li>Emma</li>
</ul>

<p><strong>Neste møte blir mandag 08-11-2010 klokken 12.30.</strong></p>

<p><strong>Punkt 1: Gjøre ferdig resterende småting</strong></p>
<p>
Dette møtet ble brukt til å gjøre ferdig alt til leveranse 2. Milepælsplanen og evalueringen av prosjektet ble oppdatert.
I tilleg sjekket vi at samtlige sider validerte, og vi gjorde en liten "finpuss" på enkelte sider (rettskrivning osv).
</p>
<p>
Vi fikk lastet opp link til leveranse 2, så denne er nå levert!
Ellers snakket vi litt om hvordan vi skal legge opp fremføring, noe vi begynner å jobbe med til neste uke.
</p>

<p><strong>Punkt 2: Videre arbeid</strong></p>
<p>
Tenke over hvordan fremføringen skal være.
</p>

<h4 class="overs"><a id="ref11">Møtereferat nr. 11</a></h4>

<p><strong>08-11-10</strong></p>
<p><strong>Til stede:</strong>
</p>

<ul class="sirkel">
<li>Lars</li>
<li>Mats</li>
<li>Simen</li>
<li>Emma</li>
</ul>

<p><strong>Neste møte blir onsdag 10-11-2010 klokken 12.30.</strong></p>

<p><strong>Punkt 1: Gjennomgang av situasjon</strong></p>
<p>
Det som er det neste vi skal igjennom er framføringen av prosjektet. Vi må derfor få en oversikt over hva vi vil legge fram, og hvem
som skal ta seg av hva. Ifølge det vi har lest i læreboken i dette emnet, ser det ut til at det kan være en fordel å ha en mer detaljert
sluttrapport klar til framføringen. Vi har dermed fordelt de ulike "avsnittene" i sluttrapporten mellom oss.
</p>

<p><strong>Punkt 2: Videre arbeid</strong></p>
<p>
Til neste møte, onsdag 10/11-2010, skal hver av oss ha klart et utkast til hoveddelene av sluttrapporten. På denne måten håper vi
å oppnå en liten fordel når vi skal forberede presentasjonen vår til neste uke.
</p>

<h4 class="overs"><a id="ref12">Møtereferat nr. 12</a></h4>

<p><strong>10-11-10</strong></p>
<p><strong>Til stede:</strong>
</p>

<ul class="sirkel">
<li>Lars</li>
<li>Mats</li>
<li>Simen</li>
<li>Emma</li>
</ul>

<p><strong>Neste møte blir fredag 12-11-2010 klokken 12.30.</strong></p>

<p><strong>Punkt 1: Gjennomgang av situasjon</strong></p>
<p>
Vi bare begynte å finne ting fra sluttrapporten  som kan være fint å ha med på foredraget.
</p>

<p><strong>Punkt 2: Videre arbeid</strong></p>
<p>
Jobbe med foredrag
</p>

<h4 class="overs"><a id="ref13">Møtereferat nr. 13</a></h4>

<p><strong>12-11-10</strong></p>
<p><strong>Til stede:</strong>
</p>

<ul class="sirkel">
<li>Lars</li>
<li>Simen</li>
</ul>

<p><strong>Neste møte blir mandag 15-11-2010 klokken 10.30.</strong></p>

<p><strong>Punkt 1: Gjennomgang av situasjon</strong></p>

<p>
Planlegger hvordan foredraget skal holdes. Sendte mail til Emma og Mats som ikke kom i dag pga. sykdom.
</p>

<p><strong>Punkt 2: Videre arbeid</strong></p>
<p>
Jobbe videre med foredrag.
</p>
<h4 class="overs"><a id="ref14">Møtereferat nr. 14</a></h4>

<p><strong>15-11-10</strong></p>
<p><strong>Til stede:</strong>
</p>

<ul class="sirkel">
<li>Lars</li>
<li>Simen</li>
<li>Emma</li>
<li>Mats (syk)</li>
</ul>

<p><strong>Neste møte blir onsdag 17-11-2010 klokken 12.30.</strong></p>

<p><strong>Punkt 1: Gjennomgang av situasjon</strong></p>

<p>
"Generalprøve" på foredrag som skal holdes i dag. Pugge egne notater/tekster.
</p>

<p><strong>Punkt 2: Videre arbeid</strong></p>
<p>
Vi nærmer oss siste leveranse av prosjektet, og vi må ta med oss det vi fikk bemerkninger på under framføringen slik at sluttproduktet
blir hakket bedre enn det vi viste fram.
</p>

<h4 class="overs"><a id="ref15">Møtereferat nr. 15</a></h4>

<p><strong>17-11-10</strong></p>
<p><strong>Til stede:</strong>
</p>

<ul class="sirkel">
<li>Lars</li>
<li>Simen</li>
<li>Emma</li>
<li>Mats</li>

</ul>

<p><strong>Neste møte blir Onsdag 24-11-2010 klokken 12.30.</strong> (Hvis ikke annet blir avtalt)</p>

<p><strong>Punkt 1: Evaluere presentasjonen</strong></p>

<p>
Møtet ble brukt til å fortelle Mats om hvordan presentasjonen gikk, og snakke om hva vi gjorde bra/dårlig.
</p>

<p><strong>Punkt 2: Videre arbeid</strong></p>
<p>
Vi hadde ikke fått noen oppgavetekst til leveranse 3 eller tilbakemelding på leveranse 2,
så vi fikk ikke utrettet stort mer enn å bare se over prosjektsiden over ting som kan forbedres.
Stort mer ble ikke gjort.
</p>

<h4 class="overs"><a id="ref16">Møtereferat nr. 16</a></h4>

<p><strong>24-11-10</strong></p>
<p><strong>Til stede:</strong>
</p>

<ul class="sirkel">
<li>Lars</li>
<li>Simen</li>
<li>Mats</li>

</ul>

<p><strong>Neste møte blir Tirsdag 30-11-2010 klokken 12.30.</strong></p>

<p><strong>Punkt 1: Tilbakemelding på leveranse 2</strong></p>
<p>Vi har nå fått tilbakemelding på leveranse 2, og det var noen ting vi måtte forbedre.
Sluttrapport og kravspesifikasjon hadde noen feil/mangler, så dette satte vi i gang med å utbedre.
Det var blant annet noen temaer i sluttrapporten som kunne spleises sammen, og utvide deler av den, samt å skrive om
WCAG-krav vi har tenkt å innfri på siden vår.</p>

<p><strong>Punkt 2: Forbedre ting på siden</strong></p>
<p>Det er også en del ting vi må utbedre, for å innfri WCAG-kravene, noe vi fikk skrevet ned. Dette blir endret innen neste møte.
</p>

<p><strong>Punkt 3: Videre arbeid</strong></p>
<p>Oppdatere styringsdokumenter og hovedsiden som avtalt.</p>


</div>

</div>

<div id="footer">
<p class="center">
      <a href="http://validator.w3.org/check/referer"><img
          src="img/html5val.jpg"
          alt="Valid HTML 5!" height="31" width="88" /></a>
</p>
<p class="center">
Sist oppdatert 25.11.2010.
</p>
</div>
</div>

</body>
</html>
